臺灣基隆地方法院民事判決　　　　　　　95年度勞訴字第17號
原　　　告　甲○○
訴訟代理人　張文寬 律師
被　　　告　戊○○
　　　　　　丙○○
　　　　　　己○○
上三人共同
訴訟代理人　丁○○ 律師
上列當事人間給付資遣費等事件，本院於中華民國96年7月16日
言詞辯論終結，判決如下：
    主  文
被告戊○○、丙○○應給付原告新臺幣伍拾壹萬壹仟肆佰貳拾柒
元，及自民國九十五年八月二日起至清償日止，按年息百分之五
計算之利息。
原告其餘之訴駁回。
訴訟費用由被告戊○○、丙○○負擔。
本判決第一項於原告以新臺幣壹拾柒萬元為被告戊○○、丙○○
供擔保後，得為假執行，但被告戊○○、丙○○如以新臺幣伍拾
壹萬壹仟肆佰貳拾柒元預供擔保，得免為假執行。
原告其餘假執行之聲請駁回。
    事實及理由
壹、程序方面：
  (一)按被告有二人以上，於同一訴訟程序被訴，原告慮其於先位
    被告之訴為無理由時，始請求對備位被告之訴為裁判，此即
    為複數被告之主觀的預備訴之合併。此種主觀的預備訴之合
    併，縱其先、備位之訴之訴訟標的容或不同，然二者在訴訟
    上所據之基礎事實如屬同一，攻擊防禦方法即得相互為用，
    而不致遲滯訴訟程序之進行。苟於備位訴訟之當事人未拒卻
    而應訴之情形下，既符民事訴訟法所採辯論主義之立法精神
    ，並可避免裁判兩歧，兼收訴訟經濟之效，自為法之所許 (
    最高法院94年台抗字第980號裁判意旨參照)。本件先、備位
    訴訟標的在訴訟所據之基礎事實既屬同一，且主觀預備之被
    告亦未拒絕應訴，即應認本件主觀預備合併之訴合法，被告
    抗辯本件原告提起合併之訴於法不合云云，自非可採，先予
    敘明。
  (二)按訴狀送達後，原告不得將原訴變更或追加他訴，但擴張或
    縮減應受判決事項之聲明者，不在此限，民事訴訟法第255
    條第1項第3款定有明文。原告原起訴請求被告戊○○、丙○○應連帶給付原告新臺幣 (下同) 511,427 元，及自起訴狀
    繕本送達該二被告之翌日起至清償日止，按年息5％計算之
    利息；嗣於本院審理時，聲明變更上開請求為：被告戊○○
    、丙○○應連帶給付原告511,427元，暨自起訴狀繕本送達
    該二被告中最後一位被告之翌日起，按年息5％計算之利息
    ，核與前揭規定相符，應予准許。
貳、實體方面
一、原告起訴主張：
  (一)被告戊○○、丙○○二人係夫婦，共同經營漁獲加工廠（於
    民國95年5月31日結束營業），原僱用6名員工，最多時約有
    15名員工，95年2月間則有12名員工。原告自86年6月16日起
    ，即受僱於被告夫婦，擔任處理漁獲加工之工作，被告戊○○當時係以「立至實業有限公司」之名義為原告辦理投保，
    按月扣收勞保保險費，此有本院95年勞訴字第11號案件，95
    年6月22日言詞辯論筆錄，及被保險人勞保查詢資料可證。
    嗣被告戊○○擅以「基隆市葬儀業職業公會」名義為原告投
    保，原告雖表明異議，然被告夫婦仍以前開名義為原告投保
    。95年2月27日，被告丙○○突然無故解僱原告，則依勞基
    法第16條及第17條之規定，原告自86年6月16日起即任職於
    被告夫婦共同經營之漁獲加工廠，至95年2月28日止，前後
    年資共8年8個月又12日，原告被解僱前之每月薪資為34,000
    元，被告夫婦應給付原告資遣費297,500元【計算式：
    34,000元×8.75年＝297,500元】、預告工資34,000元，共
    計331,500元【計算式：297,500元＋34,000元＝331,500元
    】；惟經原告向基隆市政府勞工局申請協調並以存證信函催
    告後，被告夫婦仍未給付原告應得款項。
  (二)另原告於在職期間94年10月18日，於工作處理漁獲時，不慎
    造成左手大拇指創傷性截斷，治療月餘，至94年11月21日復
    工，此段治療期間之醫療費用、工資等，被告夫婦均未補償
    ，且原告依法申請勞保給付時，發現被告夫婦並未依實際工
    作業務投保，而是將原告之勞保加入葬儀業職業工會，原告
    因公受傷，卻因投保性質與工作受傷項目不符，僅能申請普
    通傷病給付，無法申請職災傷殘給付，爰依勞基法第59條及
    勞工保險條例第54條規定，請求被告夫婦給付原告醫療費用
    1,927元、醫療期間無法工作之工資補償34,000元、及因被
    告夫婦每月僅以24,000元為原告投保於殯葬業職業工會，是
    原告因工作受傷殘廢，僅能以被告夫婦為原告投保之月投保
    薪資24,000元向勞工保險局請求普通傷殘給付128,000元，
    而非依實際薪資34,000元計算之181,333元【計算式：
    34,000元÷30日×160日＝181,333元 (元以下四捨五入) 】
    ，再加成職災傷殘可增加50％之給付後為272,000元【計算
    式：181,333元×1.5＝272,000元 (元以下四捨五入)】，是
    原告無法以職災請領勞保傷殘給付差額為144,000元【計算
    式：272,000元－128,000元＝144,000元】，共計511,427
    元【計算式：1,927元＋34,000元＋144,000元＋331,500元
    ＝511,427元】，故被告戊○○、丙○○自應連帶給付原告
    511,427元，並以此為先位聲明。
  (四)另原告前向本院對被告夫婦提起訴訟時，被告夫婦竟稱原告
    係受僱於本件被告己○○，主張被告己○○自88年起擔任被
    告夫婦漁獲代工場之包商云云，被告己○○亦到庭附和其詞
    。是若本院認原告係受僱於己○○，原告備位之訴則請求己○○給付原告上揭511,427元。
  (五)聲明：1先位聲明：被告戊○○、丙○○應連帶給付原告
    511,427元，暨自起訴狀繕本送達該二被告中最後一位被告
    之翌日起，按年息5％計算之利息；原告願供擔保，請准宣
    告假執行。2.備位聲明：被告己○○應給付原告511,427元
    ，暨自起訴狀繕本送達翌日起至清償日止，按年息5％計算
    之利息；原告願供擔保，請准宣告假執行。
  (六)對被告抗辯之陳述略以：
  1.本件原告從未受僱於被告己○○，原告係自86年6月16日起
    ，受僱於被告戊○○、丙○○，原告受僱後，均係由被告戊○○、丙○○支付原告薪資，而漁獲加工廠多次對外招募員
    工，亦由被告戊○○、丙○○自行登報並進行應徵面談，有
    關工廠一切大小事務，舉凡招募員工、辭退員工、分派工作
    、發放薪資、員工小額貸款、決定加工魚類，出售貨品、收
    取貨款，均由被告戊○○、丙○○指揮處理，顯非僅代被告
    己○○處理聯絡事宜而已，足見被告戊○○、丙○○始為系
    爭漁獲加工廠之經營者，並僱用勞工為其等從事漁獲加工工
    作，此亦經證人乙○○到庭證述屬實。
  2.被告等以原告於94年10月18日工作時受傷，係未遵守安全規
    則，未戴安全手套所致，屬自己之過失，不得向被告請求賠
    償云云。然工作現場並未張貼安全規則，另被告所稱之安全
    手套，係由被告戊○○購置之金屬手套，屬試用性質，試用
    結果，該手套極為笨拙，且極為危險，稍有不慎，整隻手臂
    將被捲入機器中，所受傷害，非僅左手大拇指部分切傷而已
    ，故而無人配戴。況原告於工作時受傷，自屬職業災害，被
    告辯稱原告應自負其責云云，顯然無稽。
  3.被告己○○辯稱原告由其面試應徵受僱時，曾與原告言明，
    由原告自行投保勞工保險云云，然己○○並非原告之雇主，
    原告自不可能與己○○有何約定，且被告戊○○、丙○○所
    僱用之勞工，最多達15人，最少也有6人，即便在95年2月間
    ，亦多達12人，該2人依法應為全體勞工投保正確之勞工保
    險；惟彼等不但為原告投保與漁獲加工無關之葬儀職業工會
    ，且按月向原告扣收勞工保險費，逃避雇主之投保義務，間
    接逃避營業主體之其他法定義務。如原告係自行在外投保，
    自行繳納勞工保險費，焉有可能遭被告戊○○、丙○○按月
    扣收勞工保險費？被告等就原告之職災傷殘給付差額等，自
    應負賠償之責。
  4.本院95年勞訴字第11號案件，原告乃暫撤回訴訟，不影響原
    告再提起本件訴訟之權利。被告辯稱原告在該案業承認係受
    僱於被告己○○云云，與事實不符。被告等所提出之承攬代
    工協議書，應係於該案中臨訟製作，縱係於88年8月1日製作
    ，亦顯然係虛構一不實在之承攬關係，以備供某種不正當之
    用途，無從藉此不實在之承攬契約，認定原告係受僱於被告
    己○○。
  5.證人乙○○於95年11月20日證稱原告係自行離職云云，惟其
    證言不僅與事實不符，且證人既自承係聽聞之詞，且無證據
    力。
二、被告等則抗辯略以：
  (一)原告提起本件先位之訴及後位之訴，先位之訴被告與後位之
    訴被告為不同之人，學說上稱「主觀的預備訴之合併」，依
    學說通說，法院於審理時，仍應就各該訴訟全部辯論，僅於
    先位之訴有理由時，毋庸再就後位之訴加以裁判而已。但此
    種訴訟後位之當事人最後可能未獲得任何裁判，不僅後位
    當事人地位不安定，且先位當事人與他造當事人間之裁判，
    對後位當事人又無從發生任何法律上之效力，在後位當事人
    言，乃徒費無益之訴訟程序。就現行法之規定，尚難承認此
    種訴訟型態（參照楊建華先生著「問題研析民事訴訟法」（
    一）第112頁、第113頁）故原告提起本件主觀的預備訴之合
    併，於程序上已有未合。
  (二)86年間被告戊○○、丙○○與甲○○並不認識，而被告己○○與甲○○原在丸宏公司任職為同事，後被告己○○自行創
    業，被告甲○○乃跟著被告己○○做事。被告己○○原為被
    告戊○○之客戶。嗣被告戊○○承租基隆市○○○路310號
    之1冷凍庫及場地處理魚貨冷凍存放、清洗、切塊、包裝等
    工作之場地，於88年8月間起均委外由被告己○○承攬代工
    ，此有雙方所訂承攬代工協議書在卷可稽。原告係被告己○○於86年6月所僱用，原僱用工作地點為和泰冷凍公司，原
    告於88年8月原告始由被告己○○派遣至被告戊○○之場所
    工作之工人。且原告於本院95年度勞訴字第11號案件審理中
    自承「我原本是在別處工作，後來是己○○叫我去和泰冷凍
    廠工作。我們去做的時候，冷凍廠是己○○租的，魚貨是被
    告戊○○載來的，我在現場處理魚貨」、「（問：薪水如何
    發放？）一開始是己○○以現金方式發放」等語（見本院95
    年度勞訴字第11號卷第46頁、第47頁）足見原告已自承係受
    僱於己○○。
  (三)被告戊○○與己○○之間乃是承攬代工（即俗稱外包) 之關
    係，被告己○○於該95年度勞訴字第11號案件中亦證稱「（
    問：承攬代工協議書是否你簽約？）對。」、「（問：甲○○是否就是在處理廠工作？）對，她是為我工作」、「（問
    ：是你找原告去做的？）對，我跟原告原本是受僱在別家公
    司，我86年離職，後來與被告戊○○接洽，她就叫我找幾個
    人來幫他作，我是跟他訂約，幫他處理魚貨，以每公斤18
    元的報酬計算，後來在86年間我就找了原告過來工作。」、
    「（問：薪水如何計算？）剛開始我給她每個月約2萬7、8
    千元，後來有再調薪，薪水是每個月的5號發，一開始是用
    現金發，後來處理廠換地方我有請會計小姐用匯款的方式發
    放。」等語（見本院95年度勞訴字第11號卷第63、64頁），
    由此可證原告確實是受僱於被告己○○而非戊○○，實無疑
    義。
  (四)又原告於95年4月7日申請基隆市政府勞資爭議協調會，亦係
    以資方即被告己○○為協調對象，原告當時亦無異議，可見
    本件殊與被告戊○○無涉；且原告就本件前已於95年5月12
    日對被告戊○○、丙○○提起訴訟，原告當時即聲請傳訊證
    人己○○，經證人己○○證實，原告確係受僱於己○○，原
    告亦當庭承認在案，因而經法官勸諭撤回起訴，原告亦當庭
    撤回起訴在案，此有臺灣基隆地方法院95年勞訴字第11號案
    件可稽；而被告丙○○單純為被告戊○○之配偶，僅幫忙處
    理聯絡一些事宜，殊與原告無任何僱傭關係。詎原告竟稱伊
    受僱於被告戊○○、丙○○夫婦，殊與一般僱傭關係中，夫
    妻不可能同時為僱用人之經驗法則不符。
  (五)原告於94年10月18日工作時不慎切到手指，於醫療期間一直
    均未工作，嗣於94年11月復工，而於95年2月27日即口頭表
    示欲辭職不做，表示今天是工作最後一天而辭職，此亦經證
    人乙○○證述屬實，由此足見，原告甲○○於受傷後，自己
    休息1個月，返回漁獲場工作未幾即自動請辭，此實與「資
    遣」無涉，自無給付資遣費等之問題。
  (六)依原告工作現場處理加工漁貨之安全規則，均有規定必須戴
    上安全手套之規定，各員工間均有宣導遵守，故原告不可能
    不知，且原告既承認現場有安全手套，卻未戴用，則不論原
    因為何，應屬自己之過失。至於原告稱該安全手套為金屬手
    套，極為笨拙危險云云，自屬無稽，蓋既欲保障安全自應忍
    受其稍微不便，而不能棄之不戴，其理甚明，則原告手指受
    傷乃是因未戴安全手套，屬自己之過失，應自負過失責任。
  (七)被告己○○乃係個人，非公司，而原告是臨時工身分，被告
    己○○自然無為其加保勞健保之必要。另原告於應徵受僱於
    被告己○○時，雙方即言明，因未設立公司或行號，雙方同
    意由原告自行投保葬儀職業工會，故既屬雙方同意投保，自
    不能請求傷殘給付差額之問題，且此乃雙方之約定，依法並
    無不合。
  (八)被告等均聲明：1.原告之訴及假執行之聲請均駁回。2.如受
    不利判決，願供擔保請准免為假執行。
三、經查，原告主張其於86年6月16日起至95年2月28日止，即於
    系爭漁獲加工廠擔任處理漁獲加工之工作，原告工作之場地
    乃由被告戊○○所承租提供，原告每月薪資乃由被告戊○○
    所支付，原告於94年10月18日在職期間因工作處理漁獲時，
    不慎切傷左手大拇指，造成左手大拇指創傷性截斷，經勞工
    保險局核定為勞工保險條例第53條所附勞工保險殘廢給付標
    準表規定之第11級傷病殘障，惟因原告在職期間所投保者為
    喪葬儀業職業工會，使原告前揭傷害，因投保性質與工作受
    傷項目不符，僅得依勞工保險之普通傷病給付請領128,000
    元，不能申請職災傷殘給付之事實，有行政院衛生署基隆醫
    院診斷證明書、勞工保險局95年4月26日保給殘字第
    09560285840號函、勞工保險局94年11月14日0000000 00000
    號核定通知書在卷可稽，並為兩造所不爭執，自堪信為真實
    。
四、按勞工係指受雇主僱用從事工作獲致工資者，雇主則謂僱用
    勞工之事業主、事業經營之負責人或代表事業主處理有關勞
    工事務之人，勞動基準法第2條第1款、第2款分別定有明文
    。被告戊○○、丙○○辯稱原告為被告己○○所僱用，以從
    事被告己○○承包其等魚貨代工工作云云，固據其提出承攬
    代工協議書 (下稱系爭協議書) 一紙，並舉被告己○○於本
    院95年勞訴字第11號給付資遣費事件中之證言為證，惟查前
    揭協議書內容係約定被告己○○自88年8月1日起至94年5月1
    日止承包被告戊○○漁獲加工廠之代工事宜，並僱用、派遣
    工人至被告戊○○處從事前揭代工工作，然就被告己○○究
    僱用派遣何人、被告戊○○是否另自行僱用他人於該處所從
    事魚貨加工工作，均未約定，是系爭協議書內容縱令屬實，
    亦難據以認定原告無受僱於被告戊○○、丙○○之可能。至
    被告己○○雖於本院95年度勞訴字第11號事件審理中到庭證
    稱原告為其受僱人，惟被告己○○所稱其係自86年間與被告
    戊○○訂約為戊○○處理魚貨，原告亦係自斯時起受僱於被
    告己○○等節（見本院95年度勞訴字第11號事件95年6月22
    日言詞辯論筆錄），與系爭協議書所載之日期已有出入，況
    證人即於系爭漁獲加工廠工作之員工乙○○亦於本院言詞辯
    論期日到庭證稱：「 (問：你受僱於何人？) 我受僱於被告
    戊○○，我的工作是把冷凍的魚摔開給原告等人切，因為薪
    水都是他太太（即被告丙○○）發給我的，所以原告甲○○
    和我都是受僱於被告戊○○，工作的地方是滿城公司，己○○好像也是股東之一，最後有決定權的是被告戊○○，也是
    他發薪水給我…」等語 (見本院95年11月20日言詞辯論筆錄
    ) ，益徵被告己○○前揭於他事件中所為證言，與事實不符
    ，不足採信。又被告丙○○於本院言詞辯論期日中亦自承：
    「 (有無員工被資遣或退休？) 沒有，他們離開都是離職，
    原告也是。二月二十七號下午兩三點時，在他切魚的處理場
    ，我告訴他，魚的比例切不好，他說切不好你自己去切，我
    說如果我會切，就不用請你了，大概過了三、五分鐘，我在
    他們切魚的處理場繞了一圈，又回到他身邊，他告訴我說他
    不切了，過了一下，我還沒有走開，他又很慎重的對我說他
    不切了... 」、「 (問：之前原告是否有借錢？) 是的，原
    告有借六萬五，是先跟我說，經過我同意，就先借給他，再
    從薪水裡面扣還，原告到離開的時候還有三萬五千元還沒有
    還，三月五日我給薪水時，我們沒有扣錢... 」等語（見本
    院96年7月16日言詞辯論筆錄），參諸證人乙○○前開證言
    ，顯見被告丙○○對工作場所之工作調度、工作人員之監督
    管理、薪水之支付及系爭漁獲加工廠之財務均有實質支配之
    能力與事實，原告主張被告戊○○、丙○○共同經營系爭漁
    獲加工廠，並共同僱用原告，應堪採信。至原告雖另主張被
    告戊○○與丙○○為系爭漁獲廠之合夥人，應對原告負連帶
    責任云云，惟為被告戊○○、丙○○否認，原告復未舉證以
    實其說，其前揭主張自非可採。
五、又查，原告自95年3月間起即未於系爭漁獲廠從事漁獲加工
    工作乙情，為兩造所不爭執，被告雖主張原告係自行離職，
    而非遭資遣，惟被告丙○○亦自承其於原告離職時，並未請
    求原告返還先前自薪水中預支之三萬五千元借款（見本院96
    年7月16日言詞辯論筆錄），衡諸常情，受僱人若主動離職
    ，雇主為恐日後追償困難，必將要求勞工返還前欠款項，而
    無任令受僱人離去未為請求之理。至證人乙○○雖到庭證稱
    ：「…我知道他（原告）後來自己跟老闆娘說他不要做，但
    他和老闆娘說的時候，我並不在場，大概是今年二月，他當
    天還跟我們說再見，他不要做了，好像當時他故意跟老闆娘
    （即被告丙○○）說他不會切，老闆娘就叫他中午休息，他
    就自己說他不要做…」等語 (見本院95年11月20日言詞辯論
    筆錄) ，惟證人之證言就原告為離職意思表示之時間及情形
    ，與被告丙○○所稱原告係於2月27日下午2、3時在加工處
    理場表示不願再至系爭漁獲廠工作，惟次日仍正常上班，並
    告訴其他員工該日為最後一日上班，當日原告及被告丙○○
    並未交談等情，差異甚大，證人所為證言是否與事實相符，
    已非無疑，況證人亦未親自見聞原告向被告丙○○為離職之
    表示，其前揭證言自非可採，被告等辯稱原告非遭資遣云云
    ，不足採取。
六、又按凡年滿十五歲以上，六十歲以下之受僱於僱用勞工五人
    以上之公、民營工廠、礦場、鹽場、農場、牧場、林場、茶
    場之產業勞工及交通、公用事業之員工，應以其雇主或所屬
    團體或所屬機構為投保單位，全部參加勞工保險為被保險人
    ；投保單位不依勞工保險條例規定辦理勞工保險手續者，勞
    工因此所受損失，應由投保單位依該條例規定之給付標準賠
    償之；勞工保險條例第6條第1項第1款、第72條第1項分別定
    有明文。原告主張被告戊○○、丙○○未依勞工保險條例為
    其投保，而以殯葬業職業工會為投保單位，被告等則辯稱己○○為個人，並非公司，且原告為臨時工，受僱時復同意自
    行投保，被告己○○並無為原告投保勞工保險之必要云云，
    經查，被告戊○○、丙○○僱用之勞工約10人乙情，業據證
    人乙○○到庭證述屬實 (見本院95年11月20日言詞辯論筆錄
    ) ，被告戊○○、丙○○共同經營之漁獲加工廠既為五人以
    上之工廠，揆諸前揭規定，縱被告等未成立公司，亦應以雇
    主為投保單位，為勞工投保勞工保險。又依勞工保險條例第
    6條規定，勞工保險係屬強制保險，參加與否非取決於受僱
    人之意願，縱受僱人不願參加或同意僱用人將其投保至名實
    不符單位，雇主仍有為其以雇主或所屬團體、機構為投保單
    位，投保勞工保險之義務。又按勞動契約，分為定期契約及
    不定期契約。臨時性、短期性、季節性及特定性工作得為定
    期契約；有繼續性工作應為不定期契約。定期契約屆滿後，
    勞工繼續工作而雇主不即表示反對意思者，視為不定期契約
    ，勞動基準法第9條第1項第1款定有明文。本件原告自86年6
    月16日起至95年2月底止，皆受僱於被告戊○○、丙○○從
    事漁獲加工工作乙情，已如前述，被告丙○○亦自承原告每
    天均至系爭漁獲加工廠工作（見本院96年7月16日言詞辯論
    筆錄），是被告等辯稱原告為臨時工，被告等無依法為其投
    保勞工保險之必要云云，亦非可採。
七、再按工資謂勞工因工作而獲得之報酬，包括工資、薪金及按
    計時、計日、計月、計件以現金或實物等方式給付之獎金、
    津貼及其他任何名義之經常性給與均屬之，勞動基準法第2
    條第3款規定甚明。原告主張其離職前6個月之月平均薪資係
    34000元而非被告申報之24000元，雖為被告等所否認，惟查
    ，原告離職前6個月每月領取工資之項目雖略有不同，惟不
    外工資、責任津貼、交通費及皆勤獎金等項，實支金額則均
    為34,000元乙情，有薪資袋影本附卷可稽，足見前揭各項工
    資以外之津貼均屬經常性之給與，原告主張其離職前6個月
    平均薪資為34,000元【計算式：
      (34,000＋34,000＋34,000＋34,000＋34,000＋34,000)
      ÷6個月＝34,000元】，應屬可採。
八、茲就原告請求之各項金額是否有理，分別判斷如下：
  (一)預告工資部分：
    按勞工繼續工作三年以上者，雇主依勞動基準法第11條或第
    13條但書規定終止勞動契約，應於30日前預告之；雇主未依
    勞動基準法第16條第1項規定期間預告而終止契約者，應給
    付預告期間之工資；勞動基準法第16條第1項、第3項定有明
    文。本件原告係於96年2月28日遭被告戊○○、丙○○未經
    預告終止勞動契約之事實，業如前述，揆諸前揭規定，原告
    請求被告戊○○、丙○○給付原告1個月預告期間即工資
    34,000元，即屬有據。
  (二)資遣費部分：
    按雇主依前條終止勞動契約者，應依左列規定發給勞工資遣
    費：一、在同一雇主之事業單位繼續工作，每滿一年發給相
    當於一個月平均工資之資遣費。二、依前款計算之剩餘月數
    ，或工作未滿一年者，以比例計給之。未滿一個月者以一個
    月計。勞動基準法第17條定有明文。原告於離職前6個月之
    平均工資為34,000元，而其工作年資共計8年8個月又12日，
    皆如前述，則原告依前揭勞動基準法之規定請求被告戊○○
    、丙○○給付8年又9/12個月之資遣費297,500元【計算式：
    (34,000元×8年)＋ (34,000元×9/12 )＝297,500】，應予
    准許。
  (三)醫療費用補償部分：
    原告主張其於工作中受傷而支出醫療費用，被告戊○○、丙○○雖辯稱原告受傷乃自己過失所致，應自行負責云云，惟
    按勞工因遭遇職業災害而受傷或罹患職業病時，雇主應補償
    其必需之醫療費用，勞動基準法第59條第1款定有明文。又
    按勞工因遭職業災害致死亡、殘廢、傷害或疾病時，僱主應
    依勞動基準法第59條之規定予以補償，該僱主所負之職業災
    害補償責任，並不以僱主有故意或過失或其他可歸責事由存
    在為必要，易言之，前揭規定非對於違反義務、具有故意過
    失之僱主加以制裁或課以責任，而係為維護勞工及其家屬之
    生存權，強調以生活保障為目的之照顧責任，即非損害賠償
    責任之性質，縱勞工有過失，僱主亦無民法第217條主張過
    失相抵之餘地 (最高法院95年度台上字第2779號、89年度台
    上字第1783號判決意旨參照) 。被告前揭所辯，亦非可採。
    經查，原告因職業災害受傷期間之醫療費用共計支出1, 947
    元，有醫療費用收據影本五紙在卷可稽【計算式：450＋277
    ＋820＋320＋80＝1,947元】 (見本院卷第84頁至第86頁)，
    原告僅請求被告戊○○、丙○○給付1,927元，自應准許。
  (四)醫療期間不能工作之工資補償：
    按勞工在醫療中不能工作時，僱主應按其原領工資數額予以
    補償，勞動基準法第59條第2款前段定有明文。又按本法第
    59條第2款所稱原領工資，係指該勞工遭遇職業災害前一日
    正常工作時間所得之工資，勞動基準法施行細則第31條第1
    項亦有明定。經查，兩造對於原告因本件職業災害而受傷後
    ，不能工作期間係1個月之事實並不爭執，且原告因本件職
    業災害前之月領工資為34,000元，亦如前述，是原告得向被
    告戊○○、丙○○請求之原領工資補償為34,000元，原告此
    部分之請求，為有理由，應予准許。
  (五)勞工保險給付差額部分：
    按勞工保險之職業災害保險費率，按被保險人當月之月投保
    薪資，依職業災害保險適用行業別及費率表之規定辦理；勞
    工保險條例第13條前條所稱月投保薪資，係指由投保單位按
    被保險人之月薪資總額，依投保薪資分級表之規定，向保險
    人申報之薪資；勞工保險條例第14條第1項所稱月薪資總額
    ，以勞動基準法第2條第3款規定之工資為準；勞工保險條例
    第13條第2項前段、第14條第1項前段、勞工保險條例施行細
    則第32條分別定有明文。本件原告離職前六個月之平均工資
    為34,000元，既如前述，揆諸上開規定，被告戊○○、丙○○自應以34,000元為原告勞工保險之月投保薪資。再按投保
    單位不依勞工保險條例之規定辦理投保手續者，按自僱用之
    日起，至參加保險之日止應負擔之保險費金額，處以二倍罰
    鍰。勞工因此所受之損失，並應由投保單位依勞工保險條例
    規定之給付標準賠償之；投保單位違背勞工保險條例規定，
    將投保薪資金額以多報少或以少報多者，自事實發生之日起
    ，按其短報或多報之保險費金額，處以二倍罰鍰，並追繳其
    溢領給付金額。勞工因此所受損失，應由投保單位賠償之；
    勞工保險條例第72條第1項、第2項分別定有明文。又按被保
    險人因職業傷害或罹患職業病，經治療終止後，如身體遺存
    障害，適合殘廢給付標準表規定之項目，並經保險人自設或
    特約醫院診斷為永久殘廢者，依同表規定之殘廢等級及給付
    標準，增加百分之五十，一次請領殘廢補償費，勞工保險條
    例第54條亦有明定。經查，本件原告於94年10月間受有之傷
    害確為職業災害，依勞保條例給付殘廢標準規定係屬第11等
    級，被告戊○○、丙○○應以月薪34,000元為原告投保勞工
    保險，惟僅以24,000元之薪資額為原告投保，且未以系爭漁
    獲加工廠為投保單位，致原告受傷後僅領得勞工保險普通傷
    殘給付128,000元等情，均如前述，而依勞工保險殘廢給付
    標準表所定，第11等級殘廢之給付標準為依平均月投保薪資
    計算160日，是原告請求被告戊○○、丙○○給付原告因此
    受有之損失144,000元【計算式：(34,000元÷30日×160日
    ×1.5)－128,000元＝144,000元】，即屬有據，亦應准許。
九、綜上所述，原告依勞動契約之法律關係請求被告戊○○、丙○○給付預告工資、資遣費、醫療費用補償、醫療期間不能
    工作之工資補償、勞工保險給付差額共計511,427元【計算
    式：34,000元＋297,500元＋1,927元＋34,000元＋144,000
    元＝511,427元】，為有理由，應予准許，其逾此部分之請
    求，為無理由，應予駁回。
十、本件原告先位聲明為一部有理由、一部無理由，而其有理由
    部分，與原告備位請求被告己○○應給付原告511,427元及
    自起訴狀繕本送達翌日起至清償日止，按年息5％計算利息
    及願供擔保請准宣告假執行不能併存，應認其備位之訴解除
    條件成就，則原告對被告預備聲明之部分，即無庸審酌並加
    裁判，附此敘明。
十一、兩造均陳明願供擔保，分別聲請宣告假執行及免為假執行
      ，經核原告勝訴部分，於法尚無不合，爰酌定相當之擔保
      金額分別宣告之。原告其餘假執行之聲請，因訴之駁回而
      失所附麗，不予准許。
十二、據上論結，本件原告之訴為一部有理由，一部無理由，依
      民事訴訟法第79條、第390條第2項、第392條第2項，判決
      如主文。
中　　華　　民　　國　　96　　年　　8 　　月　　9　　日
　　              民事庭法　官　姚貴美
以上正本係照原本作成。
對於本件判決如有不服，應於收受送達後20日內向本院提出上訴
書狀，敘述上訴之理由，上訴於臺灣高等法院，並按他造當事人
之人數附具繕本。
中　　華　　民　　國　　96　　年　　8 　　月　　9　　日
                        書記官　江美琪
